【裁判字號】    88,訴,1549
【裁判日期】    890307
【裁判案由】    毒品危害防制條例
【裁判全文】
臺灣臺北地方法院刑事判決                        八十八年度訴字第一五四九號
    公  訴  人  臺灣臺北地方法院檢察署檢察官
    被      告  戊○○
    指定辯護人  乙○
右列被告因毒品危害防制條例案件，經檢察官提起公訴（八十八年度偵字第二二三四
七號），乙○判決如左：
    主  文
戊○○連續販賣第二級毒品，累犯，處有期徒刑捌年陸月。因犯罪所得之金錢新臺幣
肆仟元沒收，如全部或一部不能沒收時，以其財產抵償之。
扣案之安非他命（淨重伍‧肆柒公克）沒收銷燬。
    事  實
一、戊○○曾因違反麻醉藥品管理條例案件，經乙○於民國八十五年間分別判處有期
    徒刑四月、一年八月，合併執行，而於八十七年六月十六日假釋出監，所餘刑期
    八十七年九月三日縮刑期滿，未經撤銷假釋，猶不知悔改，戊○○明知毒品危害
    防制條例業經總統於八十七年五月二十日公布，同月二十二日施行，安非他命業
    經該條例列為第二級毒品管制，不得非法販賣，仍基於販賣第二級毒品安非他命
    圖利之概括犯意，於八十八年九月間，在台北市某處，向不詳之人，以每公克新
    台幣（下同）一千元之代價，購入安非他命若干後，即於八十八年九月二日、九
    月十六日，在台北市○○區○○路九三號戊○○住處、另一不詳地地點，連續將
    上開安非他命以一包（約○‧八公克）新台幣（下同）二千元之代價，販賣安他
    命予丙○○、丁○○姊妹二次，從中圖得不法利潤。嗣於八十八年十月二日上午
    六時許，在台北市○○路九三號戊○○住處，為警當場查獲戊○○、丙○○、丁○○、己○○四人施用安非他命（施用安非他命之部分，另案偵查），而循線查
    知上情，並於戊○○身上、家中扣得安非他命二包（淨重五‧四七公克、包裝重
    ○‧九四公克，該物原經台北縣警察局海山均鑑驗分別毛重四‧九公克、○‧九
    公克，然再送法務部調查局扣除包裝○‧九四公克後秤重，淨重為五‧四七公克
    ，是考量氣候潮塵等因素，採用最近時間之秤重即法務部調查局認定之淨重五‧
    四七公克）。
二、案經臺北縣警察局海山分局移送臺灣台北地方法院檢察署檢察官偵查起訴。
    理  由
一、訊之被告戊○○於警訊、偵查中、乙○審理時均矢口否認有何販賣安非他命之犯
    行，辯稱：這些是海山分局為了成績所做的不實筆錄，且查獲當時身上並未搜得
    任何買賣所得之金錢，且丙○○、丁○○係己○○所約，當時扣得之安非他命小
    包為伊所有，係供自己施用，而大包者，則為己○○所有，己○○為拼假日勒戒
    ，方會要求伊承擔下來云云，且公設辯護人亦辯以：丙○○、丁○○二人於警訊
    、乙○審理中就購買安非他命之重量、地點前後陳述不一，況丙○○之男友甲○○販賣安非他命一案為戊○○所指認，丙○○現今之指述應係挾怨報復等語。經
    查：
  (一)被告戊○○於警訊、乙○審理中自承：於前揭期間以每公克一千元之代價購入第
    二級毒品等情，另於前揭所述之時地販賣安非他命二次共二包，予證人丙○○、
    丁○○乙節，亦經證人丙○○、丁○○迭次指述歷歷；並將扣案之白色結晶物二
    包，經送法務部調查局以氣相層析質譜儀分析法、化學分析法檢驗，結果均係甲
    基安非他命，合計淨重五‧四七公克、包裝重○‧九四公克（該物原經台北縣警
    察局海山均鑑驗分別毛重四‧九公克、○‧九公克，然再送法務部調查局扣除包
    裝○‧九四公克後秤重，淨重為五‧四七公克，是考量氣候潮塵等因素，採用最
    近時間之秤重即法務部調查局認定之淨重五‧四七公克），此有該局00000
    000號檢驗通知書足資相佐。且證人丙○○、丁○○因數度施用第二級毒品安
    非他命，染有施用毒品習性，業曾經乙○檢察署執行觀察、勒戒處分，證人丁○○更有繼續施用傾向，而再執行強制戒治處分等情，除據證人丙○○、丁○○自
    承無訛外，並有乙○八十八年度毒聲字第二八五四、二八五三號、八十九年度毒
    聲字第二一七號裁定附卷可佐，因此，證人丙○○、丁○○之指述施用毒品來源
    為被告戊○○販賣之情，堪信為真，且被告以一千元代價購入一公克，而以○‧
    八公克二千元之金額賣出，顯圖有利益。
  (二)其次，證人丙○○、丁○○於警訊、偵查、審理中均係於隔離訊問，二人就販賣
    之時間、地點、價格等情前後證述皆大致相合：
    1.就販賣之時間、地點言：證人丁○○證稱：「（問：你是否曾經跟戊○○每過
      安非他命？）跟他買了二次，一次是大概是九月二日，是我跟我姊姊（指證人
      丙○○）二個人去的，還有另一次時間我已經忘記了」、「（問：在何地點買
      的？）都是去他家，就是我被抓到的地方，木柵路五段九三號」（均參見乙○
      八十八年十一月二日筆錄）、「都是我姐丙○○向戊○○購買，有過二次，第
      一次在八十八年九月二日，第二次在八十八年九月十六日，都是戊○○打電話
      到我家中由我姐姐丙○○聯繫，然後再由我姐找我一起去陳嫌加交易：：」（
      見偵查卷第十六頁）；核與證人丙○○結證：「十月二日前一個月有拿一次，
      隔二個禮拜又拿一次：：，都是跟戊○○買的」、「（問：第一次買的地點）
      在戊○○他家被抓之地點：：」、「（問：第二次呢？）和第一次情形一樣」
      （參見乙○八十八年十一月九日筆錄）、「我向戊○○購買過二次，第一次在
      八十八年九月二日，第二次是在同年九月十六日，都是戊○○打電話到我家，
      然後我到他家交易：：」（參見偵查卷第十九頁），二人就購買之時間、地點
      基本陳述均相符。雖證人丁○○另證稱：「都是我姐姐在跟他接洽，我只知道
      為了什麼去他家。另外還有一次的交易（除了九月二日之另外一次）是他到我
      家附近約我姊姊出去的，我沒有在場，但是我姐姐之後有跟我講」（見乙○八
      十八年十一月二日筆錄最後），然此係就九月十六日交易證人丁○○雖有見被
      告張金龍，然並未在場親見證人丙○○、被告戊○○二人實際之交易地點乙節
      為補充，並非陳證第二次之交易地點在證人住處附近，故公設辯護人據此辯護
      證人前後陳述不一，顯不足採。
    2.就每次販賣安非他命之價格、重量言：證人丙○○、丁○○於警訊中均陳稱：
      每次以二千元購買淨重○‧八公克等語，且於乙○審理中證人丁○○則稱：「
      二千元大概買一公克，我跟我姐二人用，每天吸，大約一個禮拜多就吸完了」
      （見乙○八十八年十一月二日筆錄），證人丙○○則稱：一次二千元，大概快
      要一公克等語（見乙○八十八年十一月九日），亦稱「約」、「大概」為一公
      克，核與警訊中之證述「○‧八公克」亦大致相符。
    3.既證人丁○○、丙○○之證述基本事實相同，雖前後陳述細節稍有差異，亦不
      影響其證據之效力，今既與事實相符，而與經驗、論理法則無違，自堪與採信
      。
  (三)再者，證人甲○○雖因自八十五年七月十四日至同年十月中旬止，販賣安非他命
    予戊○○乙節，經乙○檢察署八十六年度偵字第五一八四號偵查在案（參見乙○
    八十七年度訴更（一）字第二號），然訊據證人甲○○就該案之指認證人情形，
    則稱：該案業已無罪，現已無販毒案件在身，雖知曉可能為戊○○指認，但因明
    白時業已入監，與丙○○通信時即已無法提及，故並未向丙○○告知為戊○○陷
    害入監一事等語（見乙○八十八年十二月十四日筆錄），亦與證人丙○○陳稱之
    情節相同，是證人丙○○既不知證人甲○○為被告所害，自亦無刻意誣陷之理。
    且證人丁○○、丙○○涉犯均係再犯毒品危害防制條例第十條第二項之罪，依據
    毒品危害防制條例第二十條之規定，首需經觀察、勒戒處分，經觀察、勒戒處所
    認有繼續施用傾向後，方有受同法第十條第二項論罪之情，是證人丁○○、丙○○於指認被告之時，並無必受毒品危害防制條例罪刑相繩之可能，則亦無求以「
    供出毒品來源因而破獲」之方法謀求減刑之必要，故證人丁○○、丙○○與被告
    並未處於利益相反之地位，自亦無因減刑而為不實證供之可能。
  (四)綜上，被告所辯並無販賣安非他命之行為各節，均係諉卸之情詞，均無足取。因
    此本件事證明確，被告犯行，可以認定。
二、核被告戊○○販賣安非他命以圖利之所為，係犯毒品危害防制條例第四條第二項
    販賣第二級毒品罪，其販賣第二級毒品前之持有第二級毒品之低度行為，為販賣
    之高度行為所吸收，不另論罪。又被告連續二次販賣毒品之犯行，時間緊密，所
    犯構成要件相同，顯係基於概括之犯意為之，為連續犯，依刑法第五十六條規定
    ，以一罪論，並加重其刑。再被告戊○○曾於八十五年間因違反麻醉藥品管理條
    例案件，經乙○八十五年度訴字第一三六八號判決、八十五年度訴字第二四九○
    號判決分別判處有期徒刑四月、一年八月，合併執行，而於八十七年六月十六日
    假釋出監，所餘刑期八十七年九月三日縮刑期滿，未經撤銷假釋等情，業經被告
    自承在卷，並台灣高等法院檢察署刑事紀錄簡覆表、乙○被告全國前案紀錄表附
    卷可查，其於五年內再犯本件最重本行有期徒刑以上之罪，係屬累犯，應依刑法
    第四十七條之規定遞加重其刑。惟因無期徒刑不得加重，僅就有期徒刑部分加重
    其刑。爰審酌安非他命屬中樞神經興奮劑，具有輕微之成癮性，服用後會產生依
    賴性、耐藥性，並引起不安、頭昏、顫抖、亢進性反應、失眠、焦慮、譫妄、慢
    性中毒、精神障礙、類似精神分裂之錯覺、妄想及伴有行動與性格異常等副作用
    ，其劑量增大時，甚或會死亡。而其慣用者，由於精神錯亂，更具有暴力攻擊及
    反社會行為等傾向，情況非常嚴重，且戒解不易，被告販賣之安非他命數量雖少
    ，然對社會造成之危害、對治安之危險影響甚鉅，且犯後非但未能坦然認過，尚
    卸責矯飾絲毫未有悔改之心，並衡量被告其餘之犯罪動機、目的、犯罪之手段等
    其他一切情狀，量處如主文所示之刑。又查本件被告販賣第二級毒品安非他命所
    得四千元，係因犯罪所得財物，爰依同條例第十九條第一項前段之規定沒收之，
    如全部或一部不能沒收時，以其財產抵償之。且扣案之安非他命二包（淨重五‧
    四七公克、包裝重○‧九四公克）係屬毒品危害防制條例第二條第二項第二款之
    第二級毒品，爰依毒品危害防治條例第十八條第一項沒收銷毀。
據上論斷，應依刑事訴訟法第二百九十九條第一項前段，毒品危害防制條例第四條第
二項、第十八條第一項、第十九條第一項，刑法第十一條前段、第五十六條、四十七
條判決如主文。
本案經檢察官馮成到庭執行職務。
中      華      民      國      八十九      年     三     月     七     日
                      臺灣臺北地方法院刑事第三庭
                                        法    官  郭  惠  玲
右正本證明與原本無異。
如不服本判決，應於判決送達後十日內，向乙○提出上訴狀。
                                        書 記 官  林  淑  貞
中      華      民      國      八十九      年     三     月    廿二    日
附錄本案論罪科所依據之法條全文：
毒品危害防制條例第四條：
一製造、運輸、販賣第一級毒品者，處死刑或無期徒刑，處無期徒刑者，得併科新臺
  幣一千萬元以下罰金。
二製造、運輸、販賣第二級毒品者，處無期徒刑或七年以上有期徒刑，得併科新臺幣
  七百萬元以下罰金。
三製造、運輸、販賣第三級毒品者，處五年以上有期徒刑，得併科新臺幣五百萬元以
  下罰金。
四製造、運輸、販賣專供製造或施用毒品之器具者，處一年以上七年以下有期徒刑，
  得併科新臺幣一百萬元以下罰金。


司法院資訊處製作；財團法人民間司法改革基金會備份。
